# 商誉减值的计算

提问人：华仔 201311201311 时间：2020-06-06 11:02:00
请教陈版，企业在 2018 年收购甲80%股权，形成商誉 800 万， 2018 年商誉减值测试时还原全部商誉为 1000 万。 2019年收购甲20%少数股权， 2019 年商誉减值测试时，商誉的整体价值还是按80%还原为 1000 万？

回答人：chenyiwei
2019 年商誉减值测试时，商誉的整体价值还是按80%还原为 1000 万。参考：《瑞华研究 2010 ～ 2019 汇编》之“问题1-3-17（收购少数股权交易对期末商誉减值测试的影响）”。